最高法院刑事判決　　　　　　　九十六年度台上字第七八一號
上　訴　人　甲○○
　　　　　　乙　○
上列上訴人等因違反毒品危害防制條例案件，不服台灣高等法院
高雄分院中華民國九十五年十一月二十八日第二審判決（九十五
年度上訴字第一六六九號，起訴案號：台灣高雄地方法院檢察署
九十四年度偵字第八七四四號），提起上訴，本院判決如下：
    主  文
上訴駁回。
    理  由
一、上訴人乙○部分：
按刑事訴訟法第三百七十七條規定，上訴於第三審法院，非以判
決違背法令為理由，不得為之。是提起第三審上訴，應以原判決
違背法令為理由，係屬法定要件。如果上訴理由狀並未依據卷內
訴訟資料，具體指摘原判決不適用何種法則或如何適用不當，應
認其上訴為違背法律上之程式，予以駁回。本件原判決認定上訴
人乙○與甲○○共同基於私運、運輸管制進出口之第一級毒品海
洛因入境之犯意聯絡。二人約定，如甲○○每私運、運輸第一級
毒品海洛因二塊入境，乙○除支付其機票及食宿費用外，應另給
付新台幣二十萬元之報酬後。即於民國九十四年四月十四日上午
，相偕自高雄小港國際機場搭乘飛機出境前往越南國胡志明市，
再搭機轉往柬埔寨國金邊市，並住宿於金邊市南京飯店。其間，
乙○將向自稱「陳先生」之成年男子購得之第一級毒品海洛因二
塊，碾成粉末，包裝成一包後，交給甲○○。甲○○則將之綁在
貼身束褲內，再於同年月十六日與乙○一同搭乘越南航空公司班
機自高雄小港機場入境。嗣經財政部高雄關稅局人員會同行政院
海岸巡防署海洋巡防總局第四海巡隊警員於機場旅客入境檢查室
當場查獲，再循線查獲乙○等情。因而撤銷第一審諭知乙○無罪
部分之判決，改判依想像競合犯規定，從一重論處其共同運輸第
一級毒品罪刑（處有期徒刑十五年），已綜核全部卷證資料，詳
加斟酌論斷，敘明其所憑之證據及認定之理由。並就乙○所辯：
其僅從事婚姻介紹工作，未交付毒品與甲○○攜帶回台云云，認
係臨訟卸責之詞，不可採信，而詳予指駁說明。另敘明認定乙○
確有代甲○○訂購機票及支付機票費用之事實，其所憑證據及得
心證之理由，俱有卷存之證據資料可資覆按。從形式上觀察，並
無乙○上訴意旨所指認定事實未依證據及判決理由不備之違法情
形存在。又證據之取捨及證明力之判斷，俱屬於事實審法院之職
權，判決內若已論敘其何以作此判斷之心證理由，且其取捨判斷
不違背經驗法則或論理法則，即不生判決違背法令之問題。原判
決係依憑乙○及共同被告甲○○之供述，證人即旅行社職員孫莉
之證述，卷附入出境查詢結果表、法務部調查局九十四年六月十
日調科壹字第二二００二００四九號鑑定通知書，並扣案之毒品
海洛因一包等證據，資為認定乙○有共犯懲治走私條例第二條第
一項之私運管制物品進口及毒品危害防制條例第四條第一項之運
輸第一級毒品犯行之依據。而其所犯上開二罪係以一行為而觸犯
數罪名，屬想像競合犯，應從一重之運輸第一級毒品罪處斷，均
經於判決理由中論述綦詳。其證據之取捨及判斷並不違背經驗法
則或論理法則，自不得任指判決違法。又審理事實之法院，於證
人之陳述有部分不符或相互間有所歧異時，究竟何者可採，仍得
本其自由心證予以斟酌，非謂一有不符或矛盾，即應認其全部為
不可採信。經查甲○○就其與乙○同往金邊運輸第一級毒品入境
之次數，雖前後所述，略有不同。惟其證述與乙○共同參與九十
四年四月十六日之本件私運、運輸第一級毒品海洛因行為之供述
則始終一致。原判決綜核卷內證據資料，就乙○被訴於九十四年
四月十六日之運輸第一級毒品部分，認甲○○所供述內容與事實
相符，採為論罪之依據；另就乙○其他被訴運輸第一級毒品部分
，以甲○○之供述與事實不符，認該部分犯罪不能證明，惟因與
前開論罪科刑之事實，有連續犯之裁判上一罪關係，依審判不可
分原則，不另為無罪之諭知（見原判決理由肆），亦於理由內詳
予論敘，核無違法之處。上訴意旨仍執前詞謂：甲○○前後供述
內容不一，而具瑕疵，不得採為論罪之依據；甲○○曾多次出國
，可獨立完成運毒犯行，無須乙○陪同，其所為不利乙○之供係
挾怨報復云云。純屬對事實審法院已經調查說明之事項或採證認
事職權之適法行使，徒憑己見，重為事實上之爭辯或任意指摘，
自不足據以辨認原判決已具備違背法令之形式。另原判決已認定
甲○○與乙○同至金邊市後，均係住宿於南京飯店，在此期間，
乙○確曾將購得之海洛因，碾成粉末後交甲○○攜回台灣之事實
。則甲○○在金邊二天之其他行蹤如何？顯與乙○有無本件私運
、運輸毒品之待證事實無關，且不影響於判決之結果，原審就此
未為無益之調查說明，亦無違法可言。上訴意旨執此指摘，難認
係適法之第三審上訴理由。綜上所述，應認本件關於該部分之上
訴違背法律上之程式，從程序上予以駁回。
二、上訴人甲○○部分：
查第三審上訴書狀，應敘述上訴之理由，其未敘述者，得於提起
上訴後十日內補提理由書於原審法院，已逾上述期間，而於第三
審法院未判決前仍未提出上訴理由書狀者，第三審法院應以判決
駁回之，刑事訴訟法第三百八十二條第一項、第三百九十五條後
段規定甚明。本件上訴人甲○○因違反毒品危害防制條例案件，
不服原審論處其共同運輸第一級毒品罪刑（處有期徒刑十年）之
判決，於九十五年十一月二十八日提起上訴，並未敘述理由，迄
今逾期已久，於本院未判決前仍未提出，依上開規定，該部分之
上訴自非合法，亦應予駁回。
據上論結，應依刑事訴訟法第三百九十五條，判決如主文。
中　　華　　民　　國　九十六　年　　二　　月　　八　　日
                      最高法院刑事第七庭
                          審判長法官  張　淳　淙
                                法官  劉　介　民
                                法官  張　春　福
                                法官  洪　昌　宏
                                法官  蔡　彩　貞
      本件正本證明與原本無異
                                      書  記  官
中　　華　　民　　國　九十六　年　　二　　月   十二   日
                                                Ｚ
